lt-LT: Efektų procesoriaus formos faktorius: 500 serijos modulis; Stalinis; Eurorack modulis; Mobilus; Pedalinis; Papildinys; Montavimas į stelažą 1U; Montavimas į stelažą 2U; Programinė įranga; Autonominis; Stalo viršaus daugiafunkcis efektų blokas; Kita
el: Μορφή επεξεργαστή εφέ: Μονάδα σειράς 500; Επιτραπέζιο; Μονάδα Eurorack; Κινητό; Πετάλι; Plugin; Rackmount 1U; Rackmount 2U; Λογισμικό; Αυτόνομο; Επιτραπέζια πλακέτα πολλαπλών εφέ; Άλλο
hr-HR: Oblik procesora efekata: Modul serije 500; Stolno; Eurorack modul; Mobilni; Pedala; Dodatak; Rack montaža 1U; Rack montaža 2U; Softver; Samostalno; Stolna multi-efekt ploča; Ostalo
fr: Facteur de forme du processeur d’effets: Module série 500; Bureau; Module Eurorack; Mobile; Pédale; Plugin; Rack 1U; Rack 2U; Logiciels; Autonome; Carte multi-effets de table; Autre
bg-BG: Типоразмер на процесора за ефекти: Модул от серия 500; Настолен; Eurorack модул; Мобилна; Педал; Плъгин; Рак монтаж 1U; Рак монтаж 2U; Софтуер; Самостоятелен; Настолна мулти-ефектна платка; Други
ko: 이펙트 프로세서 폼 팩터: 500 시리즈 모듈; 데스크탑; 유로랙 모듈; 모바일; 페달; 플러그인; 랙마운트 1U; 랙마운트 2U; 소프트웨어; 독립형; 탁상형 멀티이펙트 보드; 기타
fi: Efektiprosessorin muototekijä: 500-sarjan moduuli; Työpöytä; Eurorack-moduuli; Mobiili; Polkimet; Liitännäinen; Telinemalli 1U; Telinemalli 2U; Ohjelmisto; Itsenäinen; Pöytämallinen monitehostelevy; Muu
zh-CN: 效果处理器外形: 500 系列模块; 桌面式; Eurorack 模块; 移动设备; 踏板; 插件; 机架式 1U; 机架式 2U; 软件; 独立式; 台式多效果板; 其他
it: Fattore di forma del processore di effetti: Modulo serie 500; Desktop; Modulo eurorack; Mobile; Pedale; Plugin; Rack 1U; Rack 2U; Software; Autonomo; Pedaliera multieffetti da tavolo; Altro
sl-SI: Oblika procesorja učinkov: Modul serije 500; Namizna; Eurorack modul; Mobilna; Pedal; Vtičnik; Stenski nosilec 1U; Stenski nosilec 2U; Programska oprema; Samostojen; Namizna plošča z več učinki; Drugo
tr: Efekt işlemci form faktörü: 500 serisi modül; Masaüstü; Eurorack modülü; Mobil; Pedallı; Eklenti; Rack montaj 1U; Rack montaj 2U; Yazılım; Bağımsız; Masa üstü çoklu efekt kartı; Diğer
th: รูปแบบของโปรเซสเซอร์เอฟเฟกต์: โมดูล 500 ซีรีส์; สำหรับตั้งโต๊ะ; โมดูลยูโรแร็ก; มือถือ; แป้นเหยียบ; ปลั๊กอิน; แร็กเมาท์ 1U; แร็กเมาท์ 2U; ซอฟต์แวร์; สแตนด์อโลน; บอร์ดเอฟเฟกต์หลายแบบตั้งโต๊ะ; อื่นๆ
sk-SK: Formát efektového procesora: Modul série 500; Osobný počítač; Eurorack modul; Mobil; Pedál; Plugin; Rackový 1U; Rackový 2U; Softvér; Samostatný; Stolná multi-efektová doska; Iné
pt-BR: Formato do processador de efeitos: Módulo série 500; Desktop; Módulo Eurorack; Móvel; Pedal; Plugin; Rack 1U; Rack 2U; Software; Autônomo; Mesa de multi-efeitos; Outro
ro-RO: Factor de formă procesor efecte: Modul seria 500; Desktop; Modul Eurorack; Mobil; Pedală; Plugin; Montaj în rack 1U; Montaj în rack 2U; Software; Autonom; Placă multi-efecte de masă; Altele
ru: Формфактор процессора эффектов: Модуль серии 500; ПК; Модуль Eurorack; Мобильные; Педаль; Плагин; Стоечный 1U; Стоечный 2U; Программное обеспечение; Отдельный; Настольная мультиэффект-панель; Другой
pl: Format procesora efektów: Moduł serii 500; Desktop; Moduł eurorack; Ruchome; Pedał; Wtyczka; Montaż w szafie rack 1U; Montaż w szafie rack 2U; Oprogramowanie; Samodzielne; Stołowa płyta multiefektów; Inne
es: Factor de forma del procesador de efectos: Módulo serie 500; Escritorio; Módulo Eurorack; Móvil; Pedal; Plugin; Montaje en rack 1U; Montaje en rack 2U; Software; Independiente; Tablero multiefectos de mesa; Otros
de: Effektprozessor-Formfaktor: 500er-Serie-Modul; Desktop; Eurorack-Modul; Mobil; Pedal; Plugin; Rackmontage 1HE; Rackmontage 2HE; Software; Alleinstehend; Tisch-Multieffektgerät; Sonstiges
da: Effektprocessorens formfaktor: 500-serie modul; Desktop; Eurorack modul; Mobil; Pedal; Plugin; Rackmonteret 1U; Rackmonteret 2U; Software; Fritstående; Bordplade multi-effekt board; Andet
pt-PT: Formato do processador de efeitos: Módulo série 500; De secretária; Módulo eurorack; Móvel; Pedal; Plugin; Montagem em rack 1U; Montagem em rack 2U; Software; Autónomo; Placa multi-efeitos de mesa; Outro
cs: Provedení efektového procesoru: 500-series modul; Stolní; Eurorack modul; Mobilní; Šlapací; Plugin; Rackmount 1U; Rackmount 2U; Software; Samostatné; Stolní multiefektová deska; Jiné
ja: エフェクトプロセッサーフォームファクター: 500 シリーズモジュール; デスクトップ; ユーロラックモジュール; モバイル; ペダル; プラグイン; ラックマウント 1U; ラックマウント 2U; ソフトウェア; スタンドアロン; 卓上マルチエフェクトボード; その他
sv: Effektprocessors formfaktor: 500-serie modul; Desktop; Eurorack-modul; Mobil; Pedal; Plugin; Rackmonterad 1U; Rackmonterad 2U; Programvara; Fristående; Bordsstående multieffektpanel; Övrigt
nb: Effektprosessor formfaktor: 500-serie modul; Skrivebord; Eurorack-modul; Mobil; Pedal; Plugin; Rackmontering 1U; Rackmontering 2U; Programvare; Frittstående; Multieffektbord for bordplate; Annet
zh-TW: 效果處理器外型規格: 500 系列模組; 桌上型; Eurorack 模組; 行動; 踏板; 外掛程式; 機架式 1U; 機架式 2U; 軟體; 獨立式; 桌上型多效果器板; 其他
en: Effects processor form factor: 500-series module; Desktop; Eurorack module; Mobile; Pedal; Plugin; Rackmount 1U; Rackmount 2U; Software; Standalone; Tabletop multi-effects board; Other
vi: Kiểu dáng bộ xử lý hiệu ứng: Module dòng 500; Để bàn; Module Eurorack; Di động; Bàn đạp; Plugin; Gắn rack 1U; Gắn rack 2U; Phần mềm; Độc lập; Bảng hiệu ứng đa năng để bàn; Khác
nl: Effectprocessor vormfactor: 500-serie module; Op bureau; Eurorack module; Mobiel; Pedaal; Plugin; Rackmontage 1U; Rackmontage 2U; Software; Autonoom; Tafelblad multi-effectenbord; Andere
hu: Effektprocesszor-formátum: 500-as sorozatú modul; Asztali; Eurorack modul; Mobil; Pedálos; Plugin; Rack szerelvény 1U; Rack szerelvény 2U; Szoftver; Önálló; Asztali multi-effekt tábla; Egyéb